臺灣彰化地方法院刑事判決　　　　　　 94年度交訴字第116號
公　訴　人　臺灣彰化地方法院檢察署檢察官
被　　　告　乙○○
上列被告因過失致死等案件，經檢察官提起公訴（九十四年度偵
字第六七三四號），本院判決如下：
    主  文
乙○○因過失致人於死，處有期徒刑壹年。又駕駛動力交通工具
肇事，致人死亡而逃逸，處有期徒刑拾月。應執行有期徒刑壹年
捌月；緩刑肆年。
    事  實
一、乙○○於民國九十四年八月二日凌晨五時餘許，駕駛車牌號
    碼Ｒ八－八九九一號自用小客車，沿彰化縣北斗鎮○○路，
    由東往西方向行駛，時速限制最高為六十公里，途經設有閃
    光黃燈之斗苑路與設有閃光紅燈之復興路二者交岔路口時，
    原應注意汽車行駛時，駕駛人應注意車前狀況，並隨時採取
    必要之安全措施，並應注意閃光黃燈表示「警告」，車輛應
    減速接近，注意安全，小心通過，且該路段時速限制最高六
    十公里，不得超速行駛，而依當時天候晴，晨光，路面乾燥
    、無缺陷及障礙物，視距良好，又無不能注意之情形，詎其
    於應注意、能注意之情形下，竟疏未注意車前狀況及注意減
    速慢行，猶貿然以時速約八十至九十公里之速度超速行駛，
    適有林榮得沿復興路，由北往南方向步行欲通過上開交岔路
    口，乙○○見狀因車速過快而已不及煞停，其所駕自用小客
    車右前車頭保險桿強力撞擊林榮得，使林榮得因遭撞擊彈起
    並碰撞乙○○所駕自用小客車之右前車頂及右前擋風玻璃後
    再跌落地上，致林榮得受有頭部骨折、肢體多發性外傷等傷
    害而當場死亡。詎乙○○駕駛上開動力交通工具肇事，致林
    榮得傷重不治死亡，竟未留在現場施以救獲及立即報警處理
    ，反而迅速駕車逃逸。殆至同日上午七時五十二分許，乙○
    ○因良心不安，於上揭過失致死及肇事逃逸犯罪被發覺前，
    主動前往彰化縣警察局北斗分局海豐派出所自首，並接受裁
    判。
二、案經乙○○自首及彰化縣警察局北斗分局報請臺灣彰化地方
    法院檢察署檢察官相驗後簽分暨被害人林榮得之女甲○○○
    告訴偵查起訴。
    理  由
一、右揭事實，業據被告乙○○於本院準備程序、審理時認罪而
    坦承不諱，核與被害人林榮得之女甲○○○於警訊時及偵查
    中指訴之情節相符，並有道路交通事故調查報告表（一）（
    二）各一份、道路交通事故現場圖一紙、處理相驗案件初步
    調查報告表暨報驗書一份、自首情形紀錄表一件及攝有車禍
    現場、車輛受損、被害人遭撞後肢體斷裂、被告所著衣物沾
    有被害人之腦漿等內容之相片共十七張附卷可資佐證。而被
    害人林榮得確因本件車禍受傷以致死亡一節，亦經臺灣彰化
    地方法院檢察署檢察官督同檢驗員相驗屬實，製有勘驗筆錄
    、相驗屍體證明書、驗斷書各一份及相驗照片八張存卷可憑
    。按行車速度，應依速限標誌之規定，又駕駛人應注意車前
    狀況，並隨時採取必要之安全措施，另閃光黃燈表示「警告
    」，車輛應減速接近，注意安全，小心通過，道路交通安全
    規則第九十三條第一項、第九十四條第三項、道路交通標誌
    標線號誌設置規則第二百十一條第一項第一款分別定有明文
    。被告於前揭時、地駕駛汽車自應注意遵守上揭道路交通安
    全規則及道路交通標誌標線號誌設置規則之規定，且依上開
    道路交通事故調查報告表（一）之記載，當時天候晴，晨光
    ，路面乾燥、無缺陷及障礙物，視距良好，並無不能注意之
    情事，被告於應注意、能注意情況下，竟疏未注意遵守前開
    道路交通安全規則及道路交通標誌標線號誌設置規則之規定
    ，足證其就本件車禍事故之發生顯然具有過失無訛。末查被
    害人林榮得之死亡係因本件車禍撞擊所致，是被告本件過失
    駕車肇事行為，與被害人林榮得之死亡結果間，亦具有相當
    因果關係。綜上所述，本件事證明確，被告上揭過失致死、
    肇事逃逸犯行，均洵堪認定，應予依法論科。
二、核被告乙○○所為，係犯刑法第二百七十六條第一項之過失
    致人於死罪，及同法第一百八十五條之四肇事致人死亡而逃
    逸罪。被告上開過失致死、肇事逃逸二罪，犯意各別，行為
    互殊，犯罪構成要件有異，應予分論併罰。又被告於駕車肇
    事致人死亡後逃逸，於所犯二罪被發覺前，即因良心不安而
    主動前往彰化縣警察局北斗分局海豐派出所自首，並接受裁
    判，均應依刑法第六十二條前段之規定，各自減輕其刑。爰
    審酌被告之品行、智識程度，車禍過失情節，其事後已與被
    害人家屬達成民事調解而賠償損失，有彰化縣北斗鎮調解委
    員會調解書正本一份附卷可據，並參酌其駕車肇事致人死亡
    後，雖曾一度逃逸以規避責任，然不久即良心發現而前往警
    察機關自首，犯罪後已知坦承犯行、態度良好等一切情狀，
    分別量處如主文所示之刑，並定其應執行之刑，以資懲儆。
    末查被告前未曾受有期徒刑以上刑之宣告，有臺灣彰化地方
    法院檢察署刑案資料查註紀錄表及臺灣高等法院被告全國前
    案紀錄表可憑，其因一時疏失及思慮欠周致罹刑章，經此偵
    、審教訓，當知所警惕，信無再犯之虞，且已與被害人家屬
    達成民事調解，已如前述，本院認對其所宣告之刑，以暫不
    執行為適當，爰併予宣告緩刑四年，以啟自新。
據上論斷，應依刑事訴訟法第二百九十九條第一項前段，刑法第
二百七十六條第一項、第一百八十五條之四、第六十二條前段、
第七十四條第一款，罰金罰鍰提高標準條例第一條前段，判決如
主文。
本案經檢察官江孟芝到庭執行職務。
中　　華　　民　　國　  94　　年　　11  　月　  11    日
                  臺灣彰化地方法院交通法庭
                      法　    官  李  進  清
以上正本證明與原本無異。
如不服本判決，應於判決送達後10日內，向本院提出上訴狀 (須
附繕本)。
告訴人或被害人對於判決如有不服具備理由請求檢察官上訴者，
其上訴期間之計算係以檢察官收受判決正本之日期為準。
中　　華　　民　　國　  94　　年　　11  　月　  11    日
                      書  記  官  張  木  松
附錄法條：
中華民國刑法第276條第1項
(過失致死罪)
因過失致人於死者，處 2 年以下有期徒刑、拘役或 2 千元以下
罰金。
中華民國刑法第185條之4
駕駛動力交通工具肇事，致人死傷而逃逸者，處 6 月以上 5 年
以下有期徒刑。
